# 【求助陈版】以前年度所得税调整问题

提问人：不繁不凡 时间：2017-07-18 09:29:03
陈版您好，在做A公司 2015 年的审计，在计算当期所得税的时候，是直接用 2015 年的汇算清缴结果，还是要我们根据调整后的利润总额，自己重新计算一次？
@chenyiwei 谢谢陈版

回答人：chenyiwei
理论上应是后者，即基于截至 2015 年 12 月 31 日可获得的信息测算该年度的应纳税额，不考虑 2016 年内新出现且站在 2015 年末时点无法合理预见的新政策、新情况的影响。